zh-CN: 轮式配置: 0-4-0; 0-6-0; 0-8-0; 2-10-0 (Decapod); 2-10-2; 2-4-0; 2-6-0; 2-6-6-2 (Mallet); 2-8-0; 2-8-2 (Mikado); 4-4-0; 4-6-0; 4-6-2 (Pacific); 4-6-6-4 (Challenger); 4-8-2 (Mountain); 4-8-4 (Northern); 4-8-8-4 (Big Boy); 其他
nl: Wiel opstelling: 0-4-0; 0-6-0; 0-8-0; 2-10-0 (Decapod); 2-10-2; 2-4-0; 2-6-0; 2-6-6-2 (Mallet); 2-8-0; 2-8-2 (Mikado); 4-4-0; 4-6-0; 4-6-2 (Pacific); 4-6-6-4 (Challenger); 4-8-2 (Mountain); 4-8-4 (Northern); 4-8-8-4 (Big Boy); Overig
vi: Bố trí bánh xe: 0-4-0; 0-6-0; 0-8-0; 2-10-0 (Decapod); 2-10-2; 2-4-0; 2-6-0; 2-6-6-2 (Mallet); 2-8-0; 2-8-2 (Mikado); 4-4-0; 4-6-0; 4-6-2 (Pacific); 4-6-6-4 (Challenger); 4-8-2 (Mountain); 4-8-4 (Northern); 4-8-8-4 (Big Boy); Khác
sv: Hjularrangemang: 0-4-0; 0-6-0; 0-8-0; 2-10-0 (Decapod); 2-10-2; 2-4-0; 2-6-0; 2-6-6-2 (Mallet); 2-8-0; 2-8-2 (Mikado); 4-4-0; 4-6-0; 4-6-2 (Pacific); 4-6-6-4 (Challenger); 4-8-2 (Mountain); 4-8-4 (Northern); 4-8-8-4 (Big Boy); Övrigt
da: Hjulopstilling: 0-4-0; 0-6-0; 0-8-0; 2-10-0 (Decapod); 2-10-2; 2-4-0; 2-6-0; 2-6-6-2 (Mallet); 2-8-0; 2-8-2 (Mikado); 4-4-0; 4-6-0; 4-6-2 (Pacific); 4-6-6-4 (Challenger); 4-8-2 (Mountain); 4-8-4 (Northern); 4-8-8-4 (Big Boy); Andet
cs: Uspořádání kol: 0-4-0; 0-6-0; 0-8-0; 2-10-0 (Decapod); 2-10-2; 2-4-0; 2-6-0; 2-6-6-2 (Mallet); 2-8-0; 2-8-2 (Mikado); 4-4-0; 4-6-0; 4-6-2 (Pacific); 4-6-6-4 (Challenger); 4-8-2 (Mountain); 4-8-4 (Northern); 4-8-8-4 (Big Boy); Jiné
it: Disposizione delle ruote: 0-4-0; 0-6-0; 0-8-0; 2-10-0 (Decapod); 2-10-2; 2-4-0; 2-6-0; 2-6-6-2 (Mallet); 2-8-0; 2-8-2 (Mikado); 4-4-0; 4-6-0; 4-6-2 (Pacific); 4-6-6-4 (Challenger); 4-8-2 (Mountain); 4-8-4 (Northern); 4-8-8-4 (Big Boy); Altro
tr: Tekerlek düzeni: 0-4-0; 0-6-0; 0-8-0; 2-10-0 (Decapod); 2-10-2; 2-4-0; 2-6-0; 2-6-6-2 (Mallet); 2-8-0; 2-8-2 (Mikado); 4-4-0; 4-6-0; 4-6-2 (Pacific); 4-6-6-4 (Challenger); 4-8-2 (Mountain); 4-8-4 (Northern); 4-8-8-4 (Big Boy); Diğer
fi: Pyörästöjärjestys: 0-4-0; 0-6-0; 0-8-0; 2-10-0 (Decapod); 2-10-2; 2-4-0; 2-6-0; 2-6-6-2 (Mallet); 2-8-0; 2-8-2 (Mikado); 4-4-0; 4-6-0; 4-6-2 (Pacific); 4-6-6-4 (Challenger); 4-8-2 (Mountain); 4-8-4 (Northern); 4-8-8-4 (Big Boy); Muu
pt-BR: Rodas arranjo: 0-4-0; 0-6-0; 0-8-0; 2-10-0 (Decapod); 2-10-2; 2-4-0; 2-6-0; 2-6-6-2 (Mallet); 2-8-0; 2-8-2 (Mikado); 4-4-0; 4-6-0; 4-6-2 (Pacific); 4-6-6-4 (Challenger); 4-8-2 (Mountain); 4-8-4 (Northern); 4-8-8-4 (Big Boy); Outro
ja: 車輪配置: 0-4-0; 0-6-0; 0-8-0; 2-10-0 (デカポッド); 2-10-2; 2-4-0; 2-6-0; 2-6-6-2 (マレー); 2-8-0; 2-8-2 (ミカド); 4-4-0; 4-6-0; 4-6-2 (パシフィック); 4-6-6-4 (チャレンジャー); 4-8-2 (マウンテン); 4-8-4 (ノーザン); 4-8-8-4 (ビッグボーイ); その他
hu: Kerékelrendezés: 0-4-0; 0-6-0; 0-8-0; 2-10-0 (Decapod); 2-10-2; 2-4-0; 2-6-0; 2-6-6-2 (Mallet); 2-8-0; 2-8-2 (Mikado); 4-4-0; 4-6-0; 4-6-2 (Pacific); 4-6-6-4 (Challenger); 4-8-2 (Mountain); 4-8-4 (Northern); 4-8-8-4 (Big Boy); Egyéb
sl-SI: Razporeditev koles: 0-4-0; 0-6-0; 0-8-0; 2-10-0 (Decapod); 2-10-2; 2-4-0; 2-6-0; 2-6-6-2 (Mallet); 2-8-0; 2-8-2 (Mikado); 4-4-0; 4-6-0; 4-6-2 (Pacific); 4-6-6-4 (Challenger); 4-8-2 (Mountain); 4-8-4 (Northern); 4-8-8-4 (Big Boy); Drugo
bg-BG: Конфигурация на колелата: 0-4-0; 0-6-0; 0-8-0; 2-10-0 (Decapod); 2-10-2; 2-4-0; 2-6-0; 2-6-6-2 (Mallet); 2-8-0; 2-8-2 (Mikado); 4-4-0; 4-6-0; 4-6-2 (Pacific); 4-6-6-4 (Challenger); 4-8-2 (Mountain); 4-8-4 (Northern); 4-8-8-4 (Big Boy); Друго
pl: Układ osi: 0-4-0; 0-6-0; 0-8-0; 2-10-0 (Decapod); 2-10-2; 2-4-0; 2-6-0; 2-6-6-2 (Mallet); 2-8-0; 2-8-2 (Mikado); 4-4-0; 4-6-0; 4-6-2 (Pacific); 4-6-6-4 (Challenger); 4-8-2 (Mountain); 4-8-4 (Northern); 4-8-8-4 (Big Boy); Inne
pt-PT: Disposição das rodas: 0-4-0; 0-6-0; 0-8-0; 2-10-0 (Decapod); 2-10-2; 2-4-0; 2-6-0; 2-6-6-2 (Mallet); 2-8-0; 2-8-2 (Mikado); 4-4-0; 4-6-0; 4-6-2 (Pacific); 4-6-6-4 (Challenger); 4-8-2 (Mountain); 4-8-4 (Northern); 4-8-8-4 (Big Boy); Outro
es: Disposición de las ruedas: 0-4-0; 0-6-0; 0-8-0; 2-10-0 (Decapod); 2-10-2; 2-4-0; 2-6-0; 2-6-6-2 (Mallet); 2-8-0; 2-8-2 (Mikado); 4-4-0; 4-6-0; 4-6-2 (Pacific); 4-6-6-4 (Challenger); 4-8-2 (Mountain); 4-8-4 (Northern); 4-8-8-4 (Big Boy); Otro
th: การจัดเรียงล้อ: 0-4-0; 0-6-0; 0-8-0; 2-10-0 (Decapod); 2-10-2; 2-4-0; 2-6-0; 2-6-6-2 (Mallet); 2-8-0; 2-8-2 (Mikado); 4-4-0; 4-6-0; 4-6-2 (Pacific); 4-6-6-4 (Challenger); 4-8-2 (Mountain); 4-8-4 (Northern); 4-8-8-4 (Big Boy); อื่นๆ
ko: 차륜 배열: 0-4-0; 0-6-0; 0-8-0; 2-10-0(데카포드); 2-10-2; 2-4-0; 2-6-0; 2-6-6-2(말렛); 2-8-0; 2-8-2(미카도); 4-4-0; 4-6-0; 4-6-2(퍼시픽); 4-6-6-4(챌린저); 4-8-2(마운틴); 4-8-4(노던); 4-8-8-4(빅 보이); 기타
el: Διάταξη τροχών: 0-4-0; 0-6-0; 0-8-0; 2-10-0 (Decapod); 2-10-2; 2-4-0; 2-6-0; 2-6-6-2 (Mallet); 2-8-0; 2-8-2 (Mikado); 4-4-0; 4-6-0; 4-6-2 (Pacific); 4-6-6-4 (Challenger); 4-8-2 (Mountain); 4-8-4 (Northern); 4-8-8-4 (Big Boy); Άλλο
ru: Расположение колес: 0-4-0; 0-6-0; 0-8-0; 2-10-0 (Декапод); 2-10-2; 2-4-0; 2-6-0; 2-6-6-2 (Маллет); 2-8-0; 2-8-2 (Микадо); 4-4-0; 4-6-0; 4-6-2 (Пасифик); 4-6-6-4 (Челленджер); 4-8-2 (Маунтин); 4-8-4 (Нортерн); 4-8-8-4 (Биг-Бой); Другое
ro-RO: Dispunerea roților: 0-4-0; 0-6-0; 0-8-0; 2-10-0 (Decapod); 2-10-2; 2-4-0; 2-6-0; 2-6-6-2 (Mallet); 2-8-0; 2-8-2 (Mikado); 4-4-0; 4-6-0; 4-6-2 (Pacific); 4-6-6-4 (Challenger); 4-8-2 (Mountain); 4-8-4 (Northern); 4-8-8-4 (Big Boy); Altele
zh-TW: 輪軸配置: 0-4-0; 0-6-0; 0-8-0; 2-10-0 (Decapod); 2-10-2; 2-4-0; 2-6-0; 2-6-6-2 (Mallet); 2-8-0; 2-8-2 (Mikado); 4-4-0; 4-6-0; 4-6-2 (Pacific); 4-6-6-4 (Challenger); 4-8-2 (Mountain); 4-8-4 (Northern); 4-8-8-4 (Big Boy); 其他
nb: Hjularrangement: 0-4-0; 0-6-0; 0-8-0; 2-10-0 (Decapod); 2-10-2; 2-4-0; 2-6-0; 2-6-6-2 (Mallet); 2-8-0; 2-8-2 (Mikado); 4-4-0; 4-6-0; 4-6-2 (Pacific); 4-6-6-4 (Challenger); 4-8-2 (Mountain); 4-8-4 (Northern); 4-8-8-4 (Big Boy); Annet
fr: Configuration des essieux: 0-4-0; 0-6-0; 0-8-0; 2-10-0 (Decapod); 2-10-2; 2-4-0; 2-6-0; 2-6-6-2 (Mallet); 2-8-0; 2-8-2 (Mikado); 4-4-0; 4-6-0; 4-6-2 (Pacific); 4-6-6-4 (Challenger); 4-8-2 (Mountain); 4-8-4 (Northern); 4-8-8-4 (Big Boy); Autre
hr-HR: Raspored kotača: 0-4-0; 0-6-0; 0-8-0; 2-10-0 (Decapod); 2-10-2; 2-4-0; 2-6-0; 2-6-6-2 (Mallet); 2-8-0; 2-8-2 (Mikado); 4-4-0; 4-6-0; 4-6-2 (Pacific); 4-6-6-4 (Challenger); 4-8-2 (Mountain); 4-8-4 (Northern); 4-8-8-4 (Big Boy); Ostalo
de: Radanordnung: 0-4-0; 0-6-0; 0-8-0; 2-10-0 (Decapod); 2-10-2; 2-4-0; 2-6-0; 2-6-6-2 (Mallet); 2-8-0; 2-8-2 (Mikado); 4-4-0; 4-6-0; 4-6-2 (Pacific); 4-6-6-4 (Challenger); 4-8-2 (Mountain); 4-8-4 (Northern); 4-8-8-4 (Big Boy); Andere
sk-SK: Usporiadanie kolies: 0-4-0; 0-6-0; 0-8-0; 2-10-0 (Decapod); 2-10-2; 2-4-0; 2-6-0; 2-6-6-2 (Mallet); 2-8-0; 2-8-2 (Mikado); 4-4-0; 4-6-0; 4-6-2 (Pacific); 4-6-6-4 (Challenger); 4-8-2 (Mountain); 4-8-4 (Northern); 4-8-8-4 (Big Boy); Iné
en: Wheel arrangement: 0-4-0; 0-6-0; 0-8-0; 2-10-0 (Decapod); 2-10-2; 2-4-0; 2-6-0; 2-6-6-2 (Mallet); 2-8-0; 2-8-2 (Mikado); 4-4-0; 4-6-0; 4-6-2 (Pacific); 4-6-6-4 (Challenger); 4-8-2 (Mountain); 4-8-4 (Northern); 4-8-8-4 (Big Boy); Other
lt-LT: Ratų išdėstymas: 0-4-0; 0-6-0; 0-8-0; 2-10-0 („Decapod“); 2-10-2; 2-4-0; 2-6-0; 2-6-6-2 („Mallet“); 2-8-0; 2-8-2 („Mikado“); 4-4-0; 4-6-0; 4-6-2 (Pacific); 4-6-6-4 („Challenger“); 4-8-2 („Mountain“); 4-8-4 („Northern“); 4-8-8-4 („Big Boy“); Kita